【裁判字號】    89,交訴,210
【裁判日期】    900105
【裁判案由】    過失致死
【裁判全文】
臺灣彰化地方法院刑事判決                        八十九年度交訴字第二一號
    公  訴  人  臺灣彰化地方法院檢察署檢察官
    被      告  甲○○
右列被告因過失致死案件，經檢察官提起公訴 (八十九年度偵字第七０五七號)，本
院判決如左：
    主  文
甲○○因過失致人於死，處有期徒刑柒月，緩刑參年。
    事  實
一、甲○○於民國八十九年四月二十一日下午五時三十分許，駕駛車牌號碼ＬＢＤ－
    五三八號重型機車，沿彰化縣花壇鄉○○路由南往北行駛，途經彰化縣花壇鄉○
    ○村○○路全興工業區大門前紅綠燈交岔路口前停車欲向左迴轉至南下車道時，
    理應注意車輛行駛時，駕駛人應注意車前狀況，隨時採取必要之安全措施，及汽
    車迴車前，應看清無來往車輛，始得迴車之規定，而依當時情形，又無不能注意
    之情事，竟疏於注意，於通過上開交岔路口時，即貿然左轉行駛，適同一時、地
    ，李彥彰駕駛車牌號碼ＹＨＺ－九一六號重型機車，沿彰化縣花壇鄉○○路由南
    往北與甲○○同向行駛，亦應注意車前狀況，隨時採取必要之安全措施及汽車行
    駛至交岔路口，應遵守交通號誌之指示行車，而依當時情形，又無不能注意之情
    事，竟疏於注意，貿然高速前行，未為停車或停車之準備，由於雙方有上述之疏
    失，致李彥彰見甲○○之機車左轉時，避煞皆已不及，遂於交岔路口，由李彥彰
    之機車前輪，撞及甲○○之機車左側，致雙方人車倒地後，李彥彰頭部外傷顱內
    出血致死。
二、案經本檢察官據報相驗自動檢舉偵查起訴。
    理  由
一、右開時、地駕機車與死者發生交通事故等情，業據被告甲○○自承不諱，惟矢口
    否認伊有過失，辯稱：事故之發生係由於被害人李彥彰闖紅燈云云。惟查：車禍
    當時被害人李彥彰係駕乘機車由員林往彰化方向行駛於內向車道，被告甲○○則
    原停於肇事地點外側車道等待左轉往南下車道，肇事時被害人李彥彰所行駛之車
    道之燈號正由閃光黃燈轉為紅燈之際，有目擊證人曹三本於警訊中陳述屬實，縱
    被告係待紅燈轉綠燈後起步，惟按駕駛人應注意車前狀況，隨時採取必要之安全
    措施，及汽車迴車前，應看清無來往車輛，始得迴車，此道路交通安全規則第一
    百零六條第一項第五款、第九十四條第三項分別定有名文，被告自應待確定橫向
    動線之車輛之行車動態，若被告當時有切實注意及此，應能發現被害人李彥彰之
    機車高速遽然而至等情，即能避免本件事故之發生；另被害人則被害人李彥彰
    亦未注意車前狀況、隨時採取必要之安全，及於燈號甫變換之際（無論係綠燈轉
    黃、抑或燈黃燈轉紅燈），猶未減速小心行駛，二人均有過失甚明，此外復有交
    通事故調查報告表附卷可稽，及本件車禍被害人李彥彰因此受傷死亡，亦經檢察
    官督同檢驗員相驗屬實，製有相驗筆錄、相驗屍體證明書、驗斷書在卷可憑，被
    害人確因本件車禍，顱內出血致死。則被告過失駕車肇事行為，與被害人之死亡
    結果間，自具有相當因果關係。是被告過失致死犯行堪以認定。
二、核被告所為係犯刑法第二百七十六條第一項之過失致死罪。爰酌被告犯罪所生之
    危害、被害人對本件事故本身亦同有相當之過失，及被告犯罪後尋求和解有調解
    書影本一紙附卷足憑、態度良好等一切情狀，量處如主文所示之刑。又被告前未
    曾受有期徒刑以上刑之宣告，有臺灣彰化地方法院檢察署刑案資料查註紀錄表及
    本院被告全國前案紀錄表等在卷足稽，其復與被害人家屬達成和解，其經此教訓
    ，當知警惕而無再犯之虞，本院認本件所宣告之刑，以暫不執行為宜，爰依法宣
    告緩刑三年，以啟自新。
據上論斷，應依刑事訴訟法第二百九十九條第一項前段，刑法第二百七十六條第一項
，罰金罰鍰提高標準條例第一條前段，判決如主文。
中    華    民    國      九十      年      一      月        五        日
                                臺灣彰化地方法院交通法庭
                                    法      官  吳俊螢
右正本證明與原本無異。
如不服本判決，應於送達後十日內向本院提出上訴狀(須附繕本)。
告訴人或被害人對於判決如有不服具備理由請求檢察官上訴者，其上訴期間之計算係
以檢察官收受判決正本之日期為準。
                                    法院書記官  莊素美
中    華    民    國      九十      年      一      月        十        日
刑法第二百七十六條第一項
因過失致人於死者，處二年以下有期徒刑、拘役或二千元以下罰金。


司法院資訊處製作；財團法人民間司法改革基金會備份。
